---
title: "Graph"
output: html_document
date: "2022-11-14"
---

# Importation des packages

```{r}
library(readr)
library(dplyr)
library(geosphere)
library(ggplot2)
library(RJSONIO)
library(plotly)
library(maps)
library(mapdata)
library(ggmap)
library(rgdal)
library(raster)

```


# Importation des données 

```{r}
stages_TDF <- read.csv("D:/AGROCAMPUS M2/Visualisation de données hétérogènes/Projet/visualisation-tdf/stages_TDF.csv", sep = ";")
```

# Construction dataframe association ville - type d'étape

```{r}
Origin_Type = stages_TDF[c("Origin", "Type")]
colnames(Origin_Type) = c("Ville", "Type")
Destination_Type = stages_TDF[c("Destination", "Type")]
colnames(Destination_Type) = c("Ville", "Type")

Ville_Type = rbind(Origin_Type, Destination_Type)
```

```{r}
Ville_Type$Ville <- as.factor(Ville_Type$Ville)

Count_Ville <- Ville_Type %>% group_by(Ville) %>%
  summarize(n = n()) %>%
  arrange(desc(n))

Count_Ville[which(Count_Ville$n >=10),]
```

# Grouper par étape

```{r}
stages_TDF$Date <- as.Date(stages_TDF$Date, format = "%Y-%m-%d")

Count_Etape <- stages_TDF %>% group_by(Origin, Destination) %>%
  summarize(n = n()) %>%
  arrange(desc(n))

Count_Etape_2000 <- filter(stages_TDF, format(Date, format = "%Y") <= 2000)  %>% 
  group_by(Origin, Destination) %>%
  summarize(n = n(), mean_d = mean(Distance), min_d = min(Distance), max_d = max(Distance)) %>%
  arrange(desc(n))

Count_Etape_2001 <- filter(stages_TDF, format(Date, format = "%Y") > 2000)  %>% 
  group_by(Origin, Destination) %>%
  summarize(n = n(), mean_d = mean(Distance), min_d = min(Distance), max_d = max(Distance)) %>%
  arrange(desc(n))
```

```{r}
# library(dismo) 
# ggmap::register_google(key = "https://console.cloud.google.com/marketplace/product/google/geocoding-backend.googleapis.com?project=ee-gernigonleane")
# bugarach.latlon <- geocode("Bugarach, France", oneRecord=TRUE)
```

Ajout des coordonnées GPS (longitude et latitude) pour la ville de départ
```{r}
nrow <- nrow(stages_TDF)
counter <- 1
stages_TDF$lon_Origin[counter] <- 0
stages_TDF$lat_Origin[counter] <- 0
while (counter <= nrow){
  CityName <- gsub(' ','%20',stages_TDF$Origin[counter]) #remove space for URLs
  url <- paste(
    "http://nominatim.openstreetmap.org/search?city="
    , CityName
    , "&limit=9&format=json"
    , sep="")
  x <- fromJSON(url)
  if(is.vector(x)){
    stages_TDF$lon_Origin[counter] <- x[[1]]$lon
    stages_TDF$lat_Origin[counter] <- x[[1]]$lat    
  }
  counter <- counter + 1
}
```

Ajout des coordonnées GPS (longitude et latitude) pour la ville d'arrivée
```{r}
nrow <- nrow(stages_TDF)
counter <- 1
stages_TDF$lon_Destination[counter] <- 0
stages_TDF$lat_Destination[counter] <- 0
while (counter <= nrow){
  CityName <- gsub(' ','%20',stages_TDF$Destination[counter]) #remove space for URLs
  url <- paste(
    "http://nominatim.openstreetmap.org/search?city="
    , CityName
    , "&limit=9&format=json"
    , sep="")
  x <- fromJSON(url)
  if(is.vector(x)){
    stages_TDF$lon_Destination[counter] <- x[[1]]$lon
    stages_TDF$lat_Destination[counter] <- x[[1]]$lat    
  }
  counter <- counter + 1
}
```


Enregistrement du nouveau fichier csv

```{r}
write.csv(x = stages_TDF, file = "stages_TDFcoord.csv")
```

Réimportation des données si pas en mémoire

```{r}
stages_TDF <- read.csv("D:/AGROCAMPUS M2/Visualisation de données hétérogènes/Projet/visualisation-tdf/TDF/stages_TDFcoord.csv", sep = ",")
stages_TDF <- stages_TDF[-1]
```


Pour les coordonées GPS qui manque (lieu touristique, col...), on va chercher les coordonnées spécifiquement

```{r}
nrow <- nrow(stages_TDF)
counter <- 1

while (counter <= nrow){
  if (stages_TDF$lon_Destination[counter] == 0){
    PlaceName <- gsub(' ','%20',stages_TDF$Destination[counter]) #remove space for URLs
    url <- paste(
      "http://nominatim.openstreetmap.org/search?q="
      , PlaceName
      , "&limit=9&format=json"
      , sep="")
    x <- fromJSON(url)
    if(is.vector(x)){
      stages_TDF$lon_Destination[counter] <- x[[1]]$lon
      stages_TDF$lat_Destination[counter] <- x[[1]]$lat    
    }
  }
  counter <- counter + 1
}
```

```{r}
nrow <- nrow(stages_TDF)
counter <- 1
while (counter <= nrow){
  if (stages_TDF$lon_Origin[counter] == 0){
    PlaceName <- gsub(' ','%20',stages_TDF$Origin[counter]) #remove space for URLs
    url <- paste(
      "http://nominatim.openstreetmap.org/search?q="
      , PlaceName
      , "&limit=9&format=json"
      , sep="")
    x <- fromJSON(url)
    if(is.vector(x)){
      stages_TDF$lon_Origin[counter] <- x[[1]]$lon
      stages_TDF$lat_Origin[counter] <- x[[1]]$lat    
    }
  }
  counter <- counter + 1
}
```

Il reste encore quelque données manquantes. On les modifie à la main

```{r}
stages_TDF[which(stages_TDF$lat_Destination == 0),]$Destination
stages_TDF[which(stages_TDF$lat_Origin == 0),]$Origin

# Modification de l'épreuve mal labellisée
stages_TDF[which(stages_TDF$lat_Destination == 0),]$Destination[2] <- "Compiègne"
stages_TDF[which(stages_TDF$lat_Origin == 0),]$Origin[2] <- "Waregem"

# Ajout des coordonnées GPS pour les destinations manquantes
stages_TDF[which(stages_TDF$lat_Destination == 0),][1,]$lon_Destination <- 6.407828
stages_TDF[which(stages_TDF$lat_Destination == 0),][1,]$lat_Destination <- 45.064036

stages_TDF[which(stages_TDF$lat_Destination == 0),][1,]$lon_Destination <- 2.850973
stages_TDF[which(stages_TDF$lat_Destination == 0),][1,]$lat_Destination <- 49.400124

stages_TDF[which(stages_TDF$lat_Destination == 0),][1,]$lon_Destination <- -0.339642
stages_TDF[which(stages_TDF$lat_Destination == 0),][1,]$lat_Destination <- 42.976500

stages_TDF[which(stages_TDF$lat_Destination == 0),][1,]$lon_Destination <- NA
stages_TDF[which(stages_TDF$lat_Destination == 0),][1,]$lat_Destination <- NA

stages_TDF[which(stages_TDF$lat_Destination == 0),][1,]$lon_Destination <- -0.359541
stages_TDF[which(stages_TDF$lat_Destination == 0),][1,]$lat_Destination <- 49.186541

stages_TDF[which(stages_TDF$lat_Destination == 0),][1,]$lon_Destination <- NA
stages_TDF[which(stages_TDF$lat_Destination == 0),][1,]$lat_Destination <- NA

# Ajout des coordonnées GPS pour les origines manquantes
stages_TDF[which(stages_TDF$lat_Origin == 0),][1,]$lon_Origin <- 0.034553
stages_TDF[which(stages_TDF$lat_Origin == 0),][1,]$lat_Origin <- 43.469529

stages_TDF[which(stages_TDF$lat_Origin == 0),][1,]$lon_Origin <- 3.415826
stages_TDF[which(stages_TDF$lat_Origin == 0),][1,]$lat_Origin <- 50.877957

stages_TDF[which(stages_TDF$lat_Origin == 0),][1,]$lon_Origin <- NA
stages_TDF[which(stages_TDF$lat_Origin == 0),][1,]$lat_Origin <- NA

stages_TDF[which(stages_TDF$lat_Origin == 0),][1,]$lon_Origin <- NA
stages_TDF[which(stages_TDF$lat_Origin == 0),][1,]$lat_Origin <- NA

stages_TDF[which(stages_TDF$lat_Origin == 0),][1,]$lon_Origin <- -0.359541
stages_TDF[which(stages_TDF$lat_Origin == 0),][1,]$lat_Origin <- 49.186541

```


Enregistrement du nouveau fichier csv

```{r}
write.csv(x = stages_TDF, file = "stages_TDFcoord2.csv")
```

Réimportation des données si pas en mémoire

```{r}
stages_TDF <- read.csv("D:/AGROCAMPUS M2/Visualisation de données hétérogènes/Projet/visualisation-tdf/TDF/stages_TDFcoord2.csv", sep = ",")
stages_TDF <- stages_TDF[-1]
```

# Cartographie

## Visualisation des villes d'accueil (départ + arrivée)

Construction d'un nouveau dataframe

```{r}
Origin_Type = stages_TDF[c("Origin", "Type", "lat_Origin", "lon_Origin", "Date")]
colnames(Origin_Type) = c("Ville", "Type", "lat", "lon", "Date")
Destination_Type = stages_TDF[c("Destination", "Type", "lat_Destination", "lon_Destination", "Date")]
colnames(Destination_Type) = c("Ville", "Type", "lat", "lon", "Date")

Ville_Type = rbind(Origin_Type, Destination_Type)
```

```{r}
Ville_Type$Ville <- as.factor(Ville_Type$Ville)
Ville_Type$lat <- as.numeric(Ville_Type$lat)
Ville_Type$lon <- as.numeric(Ville_Type$lon)

Count_Ville <- Ville_Type %>% group_by(Ville, lon, lat) %>%
  summarize(n = n()) %>%
  arrange(desc(n))

Count_Ville[which(Count_Ville$n >=10),]

Count_Ville$lat <- as.numeric(Count_Ville$lat)
Count_Ville$lon <- as.numeric(Count_Ville$lon)
Count_Ville <- Count_Ville[-which(abs(Count_Ville$lon)>60),]
data = Count_Ville[which(Count_Ville$n > 3),]
```


# Connexion map

```{r}
# A function that keeps the good part of the great circle, by Jeff Leek:
getGreatCircle <- function(userLL,relationLL){
  tmpCircle = greatCircle(userLL,relationLL, n=200)
  start = which.min(abs(tmpCircle[,1] - data.frame(userLL)[1,1]))
  end = which.min(abs(tmpCircle[,1] - relationLL[1]))
  greatC = tmpCircle[start:end,]
  return(greatC)
}

Paris=c(2,49)
Melbourne = c(0, 46)
map("worldHires", "france", xlim=c(-5,10), ylim=c(35,55))
points(x=data$lon, y=data$lat, col="slateblue", cex=1, pch=20)
great <- getGreatCircle(Paris, Melbourne)
lines(great, col="skyblue", lwd=2)
```

Création dataframe des étapes (on enlève les doublons depart-arrivé / arrive-depart)

```{r}
stages_TDF$Date <- as.Date(stages_TDF$Date, format = "%Y-%m-%d")

Count_Etape <- stages_TDF %>% group_by(Origin, Destination, lon_Origin, lat_Origin, lon_Destination, lat_Destination, Inf_1970 = format(Date, format = "%Y") <= 1970) %>%
  summarize(n = n()) %>%
  arrange(desc(n))

Count_Etape$lat_Destination <- as.numeric(Count_Etape$lat_Destination)
Count_Etape$lon_Destination <- as.numeric(Count_Etape$lon_Destination)
Count_Etape$lat_Origin <- as.numeric(Count_Etape$lat_Origin)
Count_Etape$lon_Origin <- as.numeric(Count_Etape$lon_Origin)

```

On ajoute la taille des points pour années avant 1970 et la couleur pour après 1970
```{r}
Ville_Type$Ville <- as.factor(Ville_Type$Ville)
Ville_Type$lat <- as.numeric(Ville_Type$lat)
Ville_Type$lon <- as.numeric(Ville_Type$lon)

Count_Ville2a <- filter(Ville_Type, format(Date, format = "%Y")<= 1970) %>% group_by(Ville, lon, lat) %>%
  summarize(n_Inf1970 = n()) %>%
  arrange(desc(n_Inf1970))
  
Count_Ville2b <- filter(Ville_Type, format(Date, format = "%Y")> 1970) %>% group_by(Ville, lon, lat) %>%
  summarize(n_Sup1970 = n()) %>%
  arrange(desc(n_Sup1970))

Count_Ville2 <- merge(Count_Ville2a, Count_Ville2b[c(1,4)], by=c("Ville"))


#Count_Ville2[which(Count_Ville$n >=10),]

Count_Ville2$lat <- as.numeric(Count_Ville2$lat)
Count_Ville2$lon <- as.numeric(Count_Ville2$lon)
data2 = Count_Ville2[which(Count_Ville2$n_Inf1970 > 3 | Count_Ville2$n_Sup1970 > 3),]

```



Essai d'ajout de tous les éléments de la légende


```{r}
france <- c(left = -5, bottom = 41, right = 10, top = 51)
map <- get_stamenmap(france, zoom = 5, maptype = "terrain-background")
p <- ggmap(map)+
  geom_point( data=data2, aes(x=lon, y=lat, size=n_Inf1970, color=n_Sup1970)) + 
  scale_color_gradient(low = "orange", high = "red") +
  theme_void() + ylim(41, 51) + coord_map()+ labs(color = "Nb fois ville d'accueil avant 1970", size = "Nb fois ville d'accueil après 1970")


Count_Etape_lim <- Count_Etape[which(Count_Etape$n >2),]


for (k in 1:nrow(Count_Etape_lim)){
    inter <- as.data.frame(gcIntermediate(c(Count_Etape_lim$lon_Origin[k], Count_Etape_lim$lat_Origin[k]), c(Count_Etape_lim$lon_Destination[k], Count_Etape_lim$lat_Destination[k]), n=50, addStartEnd=TRUE, breakAtDateLine=T))
    names(inter) <- c("long", "lati")
    if (Count_Etape_lim$Inf_1970[k] == TRUE){
      p <- p + geom_line(data=inter, aes(x=long, y=lati), size = 3*Count_Etape_lim$n[k]/max(Count_Etape_lim$n), color='skyblue')
    } else {
      p <- p + geom_line(data=inter, aes(x=long, y=lati), size = 3*Count_Etape_lim$n[k]/max(Count_Etape_lim$n), color='purple')
    }
}
#p <- p + geom_line(data=df, aes(x=as.data.frame(lon), y=as.data.frame(lat), size = 3*size, color=color))


pt <- data2[which(data2$n_Inf1970 >30 | data2$n_Sup1970 >30),]
for (k in 1:nrow(pt)){
  p <- p +
    geom_text(data = pt[k,], aes(x = lon, y = lat, label = Ville), 
          size = 3, vjust = 0, hjust = -0.25)
}

p + labs(title= "Carte de l'évolution des étapes")
 
```



Essai avec l'autre formule pour les traits